最　高　行　政　法　院　裁　定
　　　　　　　　　　　　　94年度裁字第00437號
上　訴　人　甲○○
訴訟代理人　蔡毓貞律師
被 上訴 人　勞工保險局
代　表　人　史　哲
上列當事人間因勞保事件，上訴人不服中華民國92年10月8日臺
北高等行政法院92年度簡字第693號判決，提起上訴。本院裁定
如下：
　　主  文
上訴駁回
上訴審訴訟費用由上訴人負擔。
　　理  由
一、按對於適用簡易程序之裁判提起上訴或抗告，須經本院許可
    ，且該許可以訴訟事件所涉及之法律見解具有原則性者為限
    ，行政訴訟法第235條定有明文。所謂訴訟事件涉及之法律
    見解具有原則性，係指該事件所涉及之法律問題意義重大，
    而有加以闡釋之必要情形而言。
二、本件上訴意旨略以：依據勞工保險被保險人因執行職務而致
    傷病審查準則第21條規定則僅要求疾病之促發與作業有相當
    因果關係，並非要求作業與疾病之促發間必須有直接之相當
    因果關係，原判決對前揭查準則之要件有所誤解，致增加法
    規所無，對人民權利之限制。原判決又以上訴人有高血壓病
    史，率予推斷上訴人未加防範，易引起腦中風，強將被上訴
    人應證明上訴人未加防範高血壓，並因此導致所中風之責任
    ，錯誤分配予上訴人承擔，係錯誤適用舉證責任之一般法則
    規定。再言，依該審查準則第21條僅要求「疾病之促發」與
    「作業」有相當因果關係為已足，並非要求作業之單獨作用
    力即足以致成疾病，是上訴人因連日加班且搬運水泥包時，
    於作業當時、促發腦中風之疾病，其「作業」與「疾病之促
    發」有相當因果關係甚明。被上訴人以上訴人高血壓病史阻
    礙、消滅或抑制作業與腦中風之促發間相當因果關係，應負
    舉證責任。且勞工保險係強制保險，其立法目的係為保障勞
    工生活，與一般商業保險純係保險費給付與承擔風險之對價
    關係有別，若容許勞工保險局以勞工原本身體狀況為藉口，
    並僅依醫理而怠於解釋適用法令為給付補償金與否之標準，
    係違反誠信原則，有架空前揭審查準則第21條規定之虞，而
    悖離勞工保險條例保護勞工活之立法意旨云云，提起上訴。
    經核均屬原審取捨證據認定事實之問題，並經原判決論述均
    詳，明其不採之心證理由在案，原判決並無違背法令、不
    適用法規或適用不當及違反誠信原則等情形。原判決並無違
    誤。故本件上訴並無所涉及之法律見解，具有原則上之重要
    情事。上訴人提起上訴，不合首揭規定，不應許可，其上訴
    難謂合法，應予駁回。
三、依行政訴訟法第249條第1項前段、第104條、民事訴訟法第
    95條、第78條，裁定如主文。
中    華    民    國    94    年    3     月    17    日
                  第四庭審判長法  官　徐　樹　海
                              法  官　高　啟　燦
                              法  官　吳　錦　龍
                              法  官　黃　合　文
                              法  官  林  茂  權
以  上  正  本  證  明  與  原  本  無  異
中    華    民    國    94    年    3    月    18     日
　　　　　　　　　　　　　　　書記官　蘇　金　全
